# 请问陈版一个是否应该确认递延所得税资产的问题

提问人：LBYBLB 时间：2012-05-23 10:18:47
最近做一个收购审计，收购基准日是 2012 年 3 月 31 日。公司 2011 年净利润处于亏损状态，主要原因为公司刚成立，市场尚未打开以及人工成本较高所致。审计过程中，根据公司坏账政策计提了坏账准备，公司 2012 年 3 、 4 月份销售情况开始好转，我的判断是该公司未来能够转亏为盈，能够取得足够的应纳税所得额，故确认了递延所得税资产。(注：公司 2010 年 6 月成立，该年度净利润也为亏损。）

回答人：chenyiwei
归根结底，这是在截至基准日这一特定时点上，基于当时可获得的信息，对未来获取足够应纳税所得额可能性的判断和估计问题。这个问题的实质是对证据的充分性和证明力的评价问题，可能是非常主观的，没有“非黑即白”的结论。但是，基于对递延所得税资产确认时应遵循的谨慎性原则，建议考虑：仅仅依据“公司 2012 年 3 、 4 月份销售情况开始好转”就判断“该公司未来能够转亏为盈，能够取得足够的应纳税所得额”，证据是否充分。